【裁判字號】    95,上訴,288
【裁判日期】    950427
【裁判案由】    毒品危害防制條例
【裁判全文】
臺灣高等法院刑事判決                 95年度上訴字第288號
上  訴  人
即  被  告  甲○○
上列上訴人因違反毒品危害防制條例案件，不服臺灣基隆地方法
院94年度訴字第 940號，中華民國94年12月22日第一審判決（起
訴案號：臺灣基隆地方法院檢察署94年度毒偵字第2587號；移送
併辦案號：95年度毒偵字第427號、第538號），提起上訴，本院
判決如下：
    主  文
原判決撤銷。
甲○○連續施用第一級毒品，累犯，處有期徒刑壹年。扣案之毒
品海洛因（毛重零點肆公克）沒收銷毀之，注射針筒壹支及包裝
帶貳只均沒收。
    事  實
一、甲○○前因施用毒品案件，經觀察、勒戒後，認無繼續施用
    毒品之傾向，由臺灣基隆地方法院檢察署檢察官於89年2月2
    9日，以88年度毒偵字第985號、89年度毒偵字第 7號、89年
    度毒偵字第 583號不起訴處分在案；復因施用毒品案件，經
    觀察、勒戒後，認有繼續施用毒品之傾向，經臺灣基隆地方
    法院裁定送戒治處所施以強制戒治，於90年 4月26日因停止
    戒治出所，刑事部份並經同院於89年10月30日判處有期徒刑
    6 月確定；嗣再因施用毒品案件，經臺灣基隆地方法院裁定
    送戒治處所強制戒治，91年 1月25日執行完畢；刑事部份則
    經同院於90年10月 3日判處有期徒刑1年4月確定，上開二罪
    刑期接續執行，而於92年 6月24日假釋出監，92年10月26日
    假釋期滿未經撤銷，未執行之刑以已執行論。又因施用毒品
    案件，經臺灣基隆地方法院判處有期徒刑 7月確定，並於94
    年 8月12日執行完畢。猶不知悔改，復基於概括犯意，自94
    年9月21日起至95年3月1日凌晨3時許止，在基隆市○○區○
    ○街112之3號 4樓住處、桃園縣某處友人住處及不詳處所，
    以針筒注射方式，連續多次施用第一級毒品海洛因。嗣於（
    一）94年 9月21日21時20分許，在基隆市○○區○○路24號
    前為警查獲，並扣得甲○○所有供施用之第一級毒品海洛因
    1 包（毛重0.2公克）、注射針筒1支。（二）94年12月13日
    上午11時20分許，在基隆市中山區○○○路為警查獲。（三
    ）95年 3月1日下午5時45分許，在基隆市○○路與龍安街口
    為警查獲，並當場扣得其所有供施用之第一級毒品海洛因 1
    包（毛重0.2公克）。
二、案經基隆市警察局第四分局移送臺灣基隆地方法院檢察署檢
    察官偵查起訴，暨臺灣基隆地方法院檢察署移送本院併案審
    理。
    理  由
一、上揭犯罪事實，業據上訴人即被告甲○○於原審及本院審理
    中坦承不諱，復有第一級毒品海洛因2包（各毛重0.2公克，
    見基隆市警察局第四分局查獲涉嫌毒品危害防制條例毒品初
    步鑑驗報告書、基隆市警察局第一分局查獲涉嫌毒品防制條
    例毒品初步鑑驗報告單，94年度毒偵字第2587號卷第13頁、
    95年度毒偵字第538號卷第19頁）、注射針筒1支扣案可證。
    而被告先後為警查獲時所採集尿液，經送請臺灣尖端先進生
    技醫藥股份有限公司、昭信科技顧問股份有限公司檢驗結果
    ，均呈海洛因代謝物嗎啡陽性反應，有臺灣尖端先進生技醫
    藥股份有限公司94年 9月28日、12月23日濫用藥物檢驗報告
    及昭信科技顧問股份有限公司95年 3月14日濫用藥物尿液檢
    體檢驗報告各乙紙在卷可稽（見同上毒偵字第2587號偵查卷
    第51頁、毒偵字第538號偵查卷第55頁及95年度毒偵字第427
    號卷第 8頁），足見被告自白連續施用第一級毒品海洛因犯
    行確與事實相符。
二、查被告前因施用毒品案件，經觀察、勒戒後，認無繼續施用
    毒品之傾向，由臺灣基隆地方法院檢察署檢察官於89年2月2
    9日，以88年度毒偵字第985號、89年度毒偵字第 7號、89年
    度毒偵字第 583號為不起訴處分在案；復因施用毒品案件，
    經觀察、勒戒後，認有繼續施用毒品之傾向，經臺灣基隆地
    方法院裁定送戒治處所強制戒治，於90年 4月26日因停止戒
    治出所；又因施用毒品案件，經臺灣基隆地方法院裁定送戒
    治處所強制戒治，91年 1月25日執行完畢，有本院被告全國
    前案紀錄表在卷可參。被告於強制戒治處分執行完畢後 5年
    內再犯本件施用第一級毒品犯行堪以認定。
三、核被告甲○○所為，係犯毒品危害防制條例第10條第 1項之
    施用第一級毒品罪。被告持有第一級毒品海洛因之低度行為
    ，應為施用之高度行為所吸收，不另論罪。被告先後多次施
    用第一級毒品犯行，時間緊接，犯罪構成要件相同，顯係基
    於概括犯意為之，為連續犯，應依刑法第56條規定論以一罪
    ，並加重其刑。公訴人雖僅就94年 9月21日上午10時許施用
    第一級毒品海洛因犯行提起公訴，惟被告其餘施用第一級毒
    品海洛因犯行與起訴論罪部分，具有連續犯裁判上一罪關係
    ，本院自得一併審理。又被告曾因施用毒品案件，經臺灣基
    隆地方法院判處有期徒刑7月確定，並於94年8月12日執行完
    畢等情，有本院被告全國前案紀錄表在卷為憑。其於有期徒
    刑執行完畢後 5年內再犯本件有期徒刑以上之罪，為累犯，
    應依刑法第47條規定遞加重其刑。
四、原審對被告論罪科刑，固非無見。惟被告另有事實欄第2、3
    次之查獲犯行，並與起訴部分有連續犯裁判上一罪關係，原
    審未及併案審理，尚有未合。被告上訴，請求併案審理，雖
    有理由。惟原判決既有可議，自應由本院撤銷改判。爰審酌
    被告前有多次施用毒品前科，猶不知戒除，再犯本案，惡性
    非輕；同時參酌被告犯罪之動機、目的、所生危害、犯後能
    坦承犯行等一切情狀，量處如主文第二項所示之刑。扣案之
    第一級毒品海洛因2包（各毛重0.2公克），應依毒品危害防
    制條例第18條第 1項前段規定諭知沒收銷燬之。另扣案之注
    射針筒1支及包裝第一級毒品海洛因所用之包裝袋2只，均為
    被告所有並供施用第一級毒品海洛因所用之物，業據被告供
    明在卷，均應依刑法第38條第1項第2款宣告沒收。
五、臺灣基隆地方法院檢察署95年度毒偵字第 427號移送併辦意
    旨另以：被告甲○○於94年12月10日晚上基於施用毒品犯意
    ，在桃園縣某朋友住處，將毒品安非他命、海洛因一併放入
    玻璃球，再以火燒烤方式施用，因認被告亦涉有毒品危害防
    制條例第10條第 2項之施用第二級毒品罪，並與施用第一級
    毒品犯行有想像競合之裁判上一罪關係，而移送本院併案審
    理。惟被告於本案警詢供稱：我是將毒品海洛因加水以針筒
    注射皮下組織吸食等語，並經警扣得注射針筒 1支在案；被
    告及至偵查中仍坦承扣案之注射針筒為其所有，同時否認有
    施用安非他命之事，顯見被告係以注射針筒施用海洛因無疑
    。被告於本院審理時改稱係將毒品海洛因、安非他命同時放
    置於玻璃球燒烤方式混合施用，應係事後為圖依想像競合犯
    規定論以一罪，所為虛構之詞，不足憑信。被告所犯施用安
    非他命罪與本件起訴施用第一級毒品罪間核無想像競合犯裁
    判上一罪關係，自應退回檢察官另行處理。
據上論斷，應依刑事訴訟法第369條第1項前段、第364條、第299
條第1項前段，毒品危害防制條例第10條第1項、第18條第 1項前
段，刑法第11條前段、第56條、第47條、第38條第1項第2款，判
決如主文。
本案經檢察官邱美育到庭執行職務。
中    華    民    國    95    年    4     月    27    日
                  刑事第八庭審判長法  官  鄭文肅
                                  法  官  楊炳禎
                                  法  官  陳國文
以上正本證明與原本無異。
如不服本判決，應於收受送達後10日內向本院提出上訴書狀，其
未敘述上訴之理由者並得於提起上訴後10日內向本院補提理由書
（均須按他造當事人之人數附繕本）。
                                  書記官  蔡棟樑
中    華    民    國    95    年    4     月    27    日
附錄論罪法條：
毒品危害防制條例第10條第1項
施用第一級毒品者，處 6 月以上 5 年以下有期徒刑。


司法院資訊處製作；財團法人民間司法改革基金會備份。
